【裁判字號】    99,交聲,110
【裁判日期】    990226
【裁判案由】    違反道路交通管理處罰條例聲明異議
【裁判全文】
臺灣士林地方法院交通事件裁定         99年度交聲字第109號
原處分機關  臺北市交通事件裁決所
異  議  人
即受處分人  甲○○
上列異議人即受處分人因違反道路交通管理處罰條例案件，對於
臺北市交通事件裁決所中華民國99年1 月11日所為之處分（原處
分案號：北市裁罰字第裁22-AEY260401號、第裁22-AU0000000號
）聲明異議，本院裁定如下：
    主  文
異議駁回。
    理  由
一、按禁止臨時停車線為紅色實線，用以指示禁止臨時停車路段
    ，其禁止時間為全日24小時，道路交通標誌標線號誌設置規
    則第169 條第1 項、第2 項定有明文；禁止臨時停車處所不
    得停車，道路交通安全規則第112 條第1 項第1 款亦定有明
    文。又汽車駕駛人停車時，在禁止臨時停車處所停車者，處
    新臺幣（下同）600 元以上1,200 元以下罰鍰，道路交通管
    理處罰條例第56條第1 項第1 款亦有明文。
二、原處分意旨略以：異議人即受處分人甲○○所有之車號BI-3
    782 號自小貨車，分別於民國98年10月31日15時34分、98年
    11月1 日13時05分停放在臺北市○○街47號、43號前，經警
    舉發「在劃有紅線路段停車」之違規，依道路交通管理處罰
    條例第56條第1 項第1 款規定，各處罰鍰900 元。
三、異議意旨略以：伊所有之上揭車輛已停放上開違規地點達半
    年之久，當時該處並未劃有禁止停車線，且從舉發照片中可
    看出地上所繪之長紅色實線較新，短紅色實線較舊，當時車
    輛係停放在短紅色實線外之部分，並無違規停放。又南港分
    局員警向臺北市交通管制工程處詢問該處是否為禁止停車處
    所時，僅係以口頭描述該地位址，工程處承辦人員亦難以把
    握上開地點是否為禁止停車之處，倘該處有劃設禁止停車標
    線，伊不可能停放長達半年之久云云。
四、經查：
(一)異議人即受處人甲○○所有之車號BI-3782 號自小貨車分別
    於民國98年10月31日15時34分、98年11月1 日13時05分，在
    臺北市○○街47、43號劃有紅線之路段違規停車，為警照相
    舉發之事實，有臺北市政府警察局北市警交大字第AU000000
    0 號、第AEY260401 號舉發違反道路交通管理事件通知單暨
    舉發照片1 張在卷可證，復參酌前揭舉發照片，異議人違規
    停車路段之道路路面確實劃設有紅色實線，為禁止臨時停車
    之路段，是異議人確有將其所有之前開車輛停放在劃設有紅
    色實線之禁止臨時停車路段之違規事實，應堪認定。
(二)雖異議人以上開情詞置辯，惟按道路交通標誌、標線、號誌
    ，係交通主管機關依道路交通狀況及用路人之需要而依法設
    置，故駕駛人有遵守標誌、標線、號誌指示之義務，駕駛人
    不得僅憑其個人喜惡或價值判斷，任意決定不予遵守，而無
    視道路交通安全及用路人權益，故設有紅色標線之禁止臨時
    停車路段，既係全日24小時禁止停車，駕駛人於任一時間均
    不得於該處停車。況經本院提供舉發照片與臺北市交通管制
    工程處，嗣該處覆稱：於95年時，即在玉成街43號及47號門
    牌對面之路面邊緣劃設禁止停車標線，警方所舉發之地點確
    為禁止停車路段等語，此有本院公務電話紀錄查詢表1 份在
    卷可參。再細繹上開舉發照片，該處劃設之紅色實線清晰，
    並無斑落，一般人依肉眼觀之，應可清楚判斷該處繪有禁止
    臨時停車之標線，而無誤認之可能，且路面所繪之紅色標線
    ，其格式、位置皆符合標準，應非有令用路人無法判斷該路
    段是否為禁止臨時停車路段之餘地。異議人既為考領駕駛執
    照之駕駛人，自應遵守交通規則，不該僅憑一己主觀判斷，
    即遽指該標線設置不良，而得任意於此停放車輛，是異議人
    辯稱上開違規地點並非禁止停車處所等情，顯係卸責之詞，
    委無足採。
五、綜上所述，異議人既於上述時、地將所有車牌號碼BI-3782
    號自小貨車，違規停放在臺北市○○街47號、43號禁止臨時
    停車處所，原處分機關援引道路交通管理處罰條例第56條第
    1 項第1 款規定，並適用違反道路交通管理事件統一裁罰基
    準表規定，各裁處罰鍰900 元，並無不當。本件聲明異議為
    無理由，應予駁回。
六、據上論斷，應依道路交通案件處理辦法第19條，裁定如主文
    。
中    華    民    國    99    年    2     月    26    日
                        交通法庭法  官  蔡明宏
以上正本證明與原本無異。
如不服本裁定應於送達後5日內向本院提出抗告狀。
                                書記官  簡湘雲
中    華    民    國    99    年    2     月    26    日

司法院資訊處製作；財團法人民間司法改革基金會備份。
